臺灣新竹地方法院刑事裁定　　　　　　　　 94年度自字第2號
自　訴　人　丙○○
自訴代理人　陳祐良律師
被　　　告　乙○○　39歲民.
　　　　　　丁○○
　　　　 　 甲○○
上列被告等因毀損案件，經自訴人提起自訴，本院裁定如下：
    主  文
自訴駁回。
    理  由
一、自訴意旨詳如刑事自訴暨證據保全聲請狀所載（如附件）。
二、按犯罪之被害人得提起自訴，刑事訴訟法第319條第1項前段
    固定有明文；惟自訴狀應記載被告之姓名、性別、年齡、住
    所或居所，或其他足資辨別之特徵；又按法院或受命法官，
    就自訴案件於第一次審判期日前，訊問自訴人、被告及蒐集
    或調查證據結果，如認案件有刑事訴訟法第252條至第254條
    之情形者，得以裁定駁回其自訴，刑事訴訟法第320條第2項
    第1款、第326條第3項、第1項分別定有明文。再按事實之認
    定應憑證據，如未能發現相當證據，或證據不足以證明，自
    不能以推測或擬制之方法，為裁判基礎（最高法院40年臺上
    字第86號判例參照）。另刑法上所謂建築物，係指上有屋面
    ，周有門壁，適於吾人之起居出入，且定著於土地上之工作
    物而言。若營造伊始，僅有圍牆，即與建築物之意義不合，
    最高法院25年上字第2009號判例意旨參照；再刑法第354條
    之普通毀損罪，以使所毀損之物，失其全部或一部之效用為
    構成要件，若無從證明該物之通常效用已有減損，則不得遽
    以該罪相繩，此觀諸法條之構成要件自明。
二、查自訴人丙○○提起本件自訴，於自訴狀僅載明被告等3人
    之姓名及送達處所，經本院命定其陳報，亦稱無法查悉被告
    丁○○、甲○○等2人之年籍資料，合先敘明。
三、次查，自訴意旨認被告乙○○、丁○○、甲○○等3人所犯
    毀損建築物、普通毀損罪嫌，其客體係自訴人尚營建中之建
    物（建築執照字號：（92）科工竹建字第182號）1樓之牆面
    ，惟觀諸自訴人提出之該建物使用執照（（93）科工（竹）
    用字第177號），該建物係地上4層之建物，是自訴人主張遭
    被告等3人毀損之客體，顯然不符合刑法第353條所稱「上有
    屋面，周有門壁，適於吾人之起居出入，且定著於土地上之
    工作物」之「建築物」甚明。又自訴人亦未舉證證明該遭毀
    損之牆面，其通常效用是否已達全部或一部減損之程度，實
    無法逕認被告等3人涉有刑法第354條普通毀損罪之罪嫌。再
    自訴代理人於本院行準備程序時已表示願意撤回本件自訴（
    （見本院94年10月17日訊問筆錄），揆諸上揭說明，自訴人
    所主張者，核與毀損建築物罪、普通毀損罪之構成要件有間
    ，是依本院訊問及調查結果，自訴人所認被告乙○○、丁○
    ○、甲○○等涉犯上開毀損罪，應係犯罪嫌疑不足，依法即
    應以裁定駁回自訴。
據上論斷，應依刑事訴訟法第326條第3項，裁定如主文。
中　　華　　民　　國　　94　　年　　12　　月　　16　　日
                  刑事第四庭  審判長法  官  林秋宜
                                    法  官  馮俊郎
                                    法  官　蔡欣怡
以上正本證明與原本無異。
如不服本裁定，應於裁定送達後5日內向本院提出抗告狀。
                                    書記官  謝國聖
中　　華　　民　　國　　94　　年　　12　　月　　16　　日
